Images des répertoires du notaire Nicolas Cressé pour l'étude XXXIII
Archives nationales de France
Images des répertoires du notaire Nicolas Cressé pour l'étude XXXIII
3 avril 1597 - 31 décembre 1624
MC/ET/XXXIII/230 - MC/ET/XXXIII/251
Etude XXXIII; Cressé, Nicolas
22 extraits de registres
Archives nationales de France
Minutes et répertoires: la loi 2008-696 du 15 juillet 2008 relative aux archives a fixé à 75 ans à compter de la date de l'acte, ou à 25 ans à compter de la date du décès de l'intéressé si ce délai est plus bref, le délai de communication des minutes et répertoires des notaires; ce délai est porté à 100 ans à compter de la date de l'acte si le document se rapporte à un mineur (code du Patrimoine, articles L213-2, 4e d et 5e).
Autres documents de l'étude (dossiers de clients, comptabilité...): s'agissant d'archives privées, ces documents sont communicables selon les modalités fixées par le déposant ou le donateur.
Certains documents ne sont pas accessibles sous leur forme originale en raison de leur mauvais état de conservation.
Registres entrés aux Archives nationales en 1948.
Des feuillets avec une liste chronologique des actes sont insérés au début de chaque registre des minutes entre MC/ET/XXXIII/230 et MC/ET/XXXIII/251.
Images des répertoires de l’étude XXXIII
Archives de l'étude XXXIII
répertoire d'officier public ministériel
- Répertoire chronologique pour la période du 3 avril au 31 décembre 1597, 3 avril - 31 décembre 1597; MC/ET/XXXIII/230; Répertoire de 6 feuillets.
  répertoire
  - Liste chronologique des actes pour la période du 3 avril au 31 décembre 1597, 3 avril - 31 décembre 1597; 2 r°- 7 v°; 27 feuillets insérés en tête du registre des minutes.
- Répertoire chronologique pour la période de janvier à décembre 1598, janvier - décembre 1598; MC/ET/XXXIII/231; Répertoire de 9 feuillets.
  - Liste chronologique des actes pour la période de janvier à décembre 1598, janvier - décembre 1598; 1 r°- 9 r°; 9 feuillets inséré en tête du registre des minutes.
- Répertoire chronologique pour la période de janvier à décembre 1599, janvier - décembre 1599; MC/ET/XXXIII/232; Répertoire de 9 feuillets.
  - Liste chronologique des actes pour la période de janvier à décembre 1599, janvier - décembre 1599; 1 r°- 9 v°; 9 feuillets insérés en tête du registre des minutes.
- Répertoire chronologique pour la période de janvier à décembre 1602, janvier - décembre 1602; MC/ET/XXXIII/234; Répertoire de 16 feuillets.
  - Liste chronologique des actes pour la période de janvier à décembre 1602, janvier - décembre 1602; 1 r°-16 v°; 16 feuillets insérés en tête du registre des minutes.
- Répertoire chronologique pour la période de janvier à décembre 1606, janvier - décembre 1606; MC/ET/XXXIII/237; Répertoire de 12 feuillets.
  - Liste chronologique des actes pour la période de janvier à décembre 1606, janvier - décembre 1606; 1 r°-12 v°; 12 feuillets insérés en tête du registre des minutes.
    Le feuillet n°12 v° n'a pas été numérisé.
- Répertoire chronologique pour la période de janvier à décembre 1608, janvier - décembre 1608; MC/ET/XXXIII/238; Répertoire de 16 feuillets.
  - Liste chronologique des actes pour la période de janvier à décembre 1608, janvier - décembre 1608; 1 r°-16 v°; 16 feuillets insérés en tête du registre des minutes.
    les feuillets sont très abîmés.
- Répertoire chronologique pour la période de janvier à décembre 1612, janvier - décembre 1612; MC/ET/XXXIII/240; Répertoire de 16 feuillets.
  - Liste chronologique des actes pour la période de janvier à décembre 1612, janvier - décembre 1612; 1 r°-16 r°; 16 feuillets insérés en tête du registre des minutes.
- Répertoire chronologique pour la période de janvier à décembre 1617, janvier - décembre 1617; MC/ET/XXXIII/244; Répertoire de 18 feuillets.
  - Liste chronologique des actes pour la période de janvier à décembre 1617, janvier - décembre 1617; 1 r°-16 r°; 18 feuillets insérés en tête du registre des minutes.
- Répertoire chronologique pour la période de janvier à décembre 1618, janvier - décembre 1618; MC/ET/XXXIII/245; Répertoire de 18 feuillets.
  - Liste chronologique des actes pour la période de janvier à décembre 1618, janvier - décembre 1618; 1 r°-18 r°; 28 feuillets insérés en tête du registre des minutes.
- Répertoire chronologique pour la période de janvier à décembre 1620, janvier - décembre 1620; MC/ET/XXXIII/247; Répertoire de 13 feuillets.
  - Liste chronologique des actes pour la période de janvier à décembre 1620, janvier - décembre 1620; 1 r°-13 r°; 13 feuillets insérés en tête du registre des minutes.
- Répertoire chronologique pour la période de janvier à décembre 1621, janvier - décembre 1621; MC/ET/XXXIII/248; Répertoire de 13 feuillets.
  - Liste chronologique des actes pour la période de janvier à décembre 1621, janvier - décembre 1621; 1 r°-13 r°; 13 feuillets insérés en tête du registre des minutes.
- Répertoire chronologique pour la période de janvier à décembre 1622, janvier - décembre 1622; MC/ET/XXXIII/249; Répertoire de 12 feuillets.
  - Liste chronologique des actes pour la période de janvier à décembre 1622, janvier - décembre 1622; 1 r°-12 r°; 12 feuillets insérés en tête du registre des minutes.
- Répertoire chronologique pour la période de janvier à juin 1624, janvier - juin 1624; MC/ET/XXXIII/251; Répertoire de 18 feuillets.
  - Liste chronologique des actes pour la période de janvier à décembre 1624, janvier - décembre 1624; 1 r°-18 r°; 18 feuillets insérés en tête du registre des minutes.